臺灣臺中地方法院民事裁定
110年度家調裁字第49號
聲  請  人  莊恩莯  



法定代理人  蔡珮伶  

代  理  人  黃雅琴律師
相  對  人  莊承憲  

上列當事人間否認推定生父之訴事件，本院裁定如下：
    主      文
一、確認聲請人莊恩莯非其母蔡珮伶自相對人莊承憲受胎所生之
    婚生子女。
二、聲請程序費用由聲請人莊恩莯負擔。
    事實及理由
一、本件聲請意旨略以：聲請人生母蔡珮伶與相對人於民國108
    年6月17日結婚，嗣於109年9月17日離婚。聲請人生母蔡珮
    伶再於110年3月2日與訴外人莊家杰結婚，聲請人生母蔡珮
    伶並於110年6月3日誕下聲請人。因法律明定受胎期間之計
    算為從子女出生日回溯第181日起至302日止，係在婚姻關係
    期間，致聲請人依法被推定為相對人之婚生子女，然聲請人
    與相對人實無真實血緣關係，為此請求確認聲請人非相對人
    之婚生子。另聲請人同意因本案所生之DNA鑑定費用及其他
    訴訟費用均由聲請人負擔等語。
二、相對人則以：我同意聲請人之請求事項。對於聲請人非相對
    人之婚生子、卷內所附DNA鑑定報告內容均不爭執，並同意
    依家事事件法第33條規定，合意提起本件聲請等語。
三、按當事人就不得處分之事項，其解決事件之意思已甚接近或
    對於原因事實之有無不爭執者，得合意聲請法院為裁定；法
    院為前項裁定前，應參酌調解委員之意見及家事調查官之報
    告，依職權調查事實及必要之證據，並就調查結果使當事人
    或知悉之利害關係人有陳述意見之機會；當事人聲請辯論者
    ，應予准許，家事事件法第33條第1項、第2項定有明文。又
    依同法第35條第1項規定，上開裁定確定者，與確定判決有
    同一之效力。經查，本件否認子女之訴，屬當事人不得處分
    之事項，惟兩造就「聲請人非相對人之婚生子」之原因事實
    ，均不爭執，並合意聲請本院以裁定終結本件否認子女之訴
    （見本院110年度家補字第1367號否認推定生父事件110年9
    月28日訊問筆錄），本院自應依前揭規定為裁定，合先敘明
    。　　
四、經查，聲請人主張之事實，業據提出戶籍謄本、聲請人之出
    生證明、戶口名簿、博微生物科技股份有限公司分子生物實
    驗室DNA基因圖譜型別分析報告為證。觀諸上揭報告所載：
    「送檢註明為莊家杰與蔡珮伶之子之檢體，其相對應之各DN
    A型別均無不符，故不排除一親等直系親緣關係之機率為99.
    00000000％」等語，本院參酌現代生物科學發達，醫學技術
    進步，以DNA基因圖譜定序檢驗方法鑑定子女之血統來源之
    精確度已達99.8％以上，足見聲請人與訴外人莊家杰間有真
    實血緣關係存在。而一人不可能同時有二名生父，聲請人既
    為訴外人莊家杰之親生子，堪認聲請人與相對人間不具有真
    實血緣關係存在。則聲請人主張其非相對人之婚生子之事實
    ，應堪採信。又本件聲請人於110年6月3日出生，則聲請人
    於110年6月18日（起訴狀上本院收文戳章參照），提起本件
    否認推定生父之訴，顯未逾越民法第1063條所定之2年除斥
    期間。從而，兩造合意聲請裁定聲請人非相對人之婚生子，
    為有理由，應予准許。
五、本件聲請人確非相對人之婚生子，已如上述，其真實血緣之
    父子身分關係，有待法院裁判還原其真相，此實乃不可歸責
    於相對人之事由，玆因聲請人提起本件否認推定生父之程序
    ，相對人之應訴乃法律之規定所不得不然，核本件相對人應
    訴所為自屬伸張及防衛權利所必要，且聲請人亦同意由其負
    擔訴訟費用，是本院認本件程序費用應由聲請人負擔，較為
    公允，附此敘明。
六、依家事事件法第33條、第97條，非訟事件法第21條第2 項，
    民事訴訟法第95條、第81條第2款之規定，爰裁定如主文。
中　　華　　民　　國　　110 　年　　10　　月　　7 　　日
                  家事法庭    法  官   陳玟珍
以上正本係照原本作成。
如對本裁定抗告，須於裁定送達後10日之不變期間內，向本院提
出抗告狀（須附繕本）。
中　　華　　民　　國　　110 　年　　10　　月　　7 　　日
                              書記官  陳淑華